臺灣臺中地方法院刑事判決　　　　　　　　　　　　九十三年度訴字第一二九八號
　　公　訴　人　臺灣臺中地方法院檢察署檢察官
　　被　　　告　甲○○
右列被告因違反毒品危害防制條例案件，經檢察官提起公訴（九十三年度毒偵字第六
五五號、八七０號、八七三號），及移
），本院合議庭裁定改以簡式審判程序審理後，判決如左：
    主  文
甲○○連續施用第一級毒品，累犯，處有期徒刑玖月；扣案之海洛因壹小包（驗餘淨
重零點一五公克、包裝重零點三二公克），沒收銷燬之，扣案之注射針筒支，沒收
。又連續施用第二級毒品，累犯，處有期徒刑伍月；扣案之安非他命壹小包（毛重零
點六公克），沒收銷燬之。應執行有期徒刑壹年；扣案之海洛因壹小包（驗餘淨重零
點一五公克、包裝重零點三二公克）、安非他命壹小包（毛重零點六公克），均沒收
銷燬之，扣案之注射針筒支，均沒收。
    事  實
一、甲○○前曾於民國八十七年、八十九年間，因違反肅清煙毒條例、毒品危害防制
    條例等案件，先後經臺灣高等法院臺中分院、本院於八十七年二月十七日、於八
    十九年七月十日各判處有期徒刑三年四月、十一月確定，經接續執行後，於九十
    二年三月十七日縮刑期滿而執行完畢；另於八十九年間，因施用毒品案件，經本
    院裁定送勒戒處所觀察、勒戒後，認有繼續施用毒品之傾向，經本院裁定令入戒
    治處所施以強制戒治，於九十年四月五日戒治期滿，猶不知悔改，明知海洛因、
    安非他命已分別列為毒品危害防制條例第二條第二項第一款、第二款所稱之第一
    級、第二級毒品，竟於五年內，基於施用第一級毒品海洛因及第二級毒品安非他
    命之概括犯意，自九十二年十月初起至九十三年四月十六日下午四時許止，以將
    海洛因摻水注射之方式、及將安非他命置於玻璃球內加熱燃燒產生燻煙，再吸食
    該燻煙之方式，連續在臺中縣大肚鄉○○村○○路○段五六二巷五七號住處及臺
    中縣大肚鄉其他處所施用海洛因及安非他命多次。嗣先於九十二年十二月二十四
    日上午十時四十分許，在臺中縣大肚鄉○○路○段三六四號後方空地，為警查獲
    ，並扣得甲○○所有供施用毒品所用之注射針筒二支；復於九十三年一月九日上
    午零時許，在臺中縣大肚鄉○○路○段二０八巷五十號旁為警查獲，並扣得海洛
    因一小包點（驗餘淨重零點一五公克、包裝重零點三二公克）、安非他命一小包
    （毛重零點六公克）；再於九十三年一月十八日下午一時許，在臺中縣大肚鄉○
    ○路公墓旁涼亭為警查獲，並扣得其所有供施用毒品所用之注射針筒一支；另於
    九十三年四月十八日上午十一時十分許，因另案前往臺中縣警察局烏日分局說明
    時坦承施用毒品並經警採尿後而查獲上情。
二、案經臺中縣警察局烏日分局報告及臺北縣警察局蘆洲分局報告臺灣板橋地方法院
    檢察署呈請臺灣高等法院檢察署令轉臺灣臺中地方法院檢察署檢察官偵查起訴暨
    移送併案審理。
    理  由
一、訊據被告甲○○對於右揭連續施用第一級毒品海洛因及第二級毒品安非他命等事
    實坦承不諱，且被告先後為警查獲時所採集之尿液，經送檢驗結果，分別呈甲基
    安非他命及嗎啡之陽性反應，此有中山醫學大學附設醫院藥物濫用檢測中心檢驗
    報告書二份（有嗎啡陽性反應）、臺中縣衛生局尿液煙毒檢驗報告書二份（嗎啡
    陽性反應）、台灣檢驗科技股份有限公司濫用藥物尿液檢驗報告一份（安非他命
    類及鴉片類均呈陽性反應）附卷可稽。又扣案疑似海洛因之白粉一小包，經送鑑
    定結果確含有海洛因成分，此有法務部調查局九十三年三月八日調科壹字第０六
    ０００七八七二號鑑定通知書一份在卷足憑。此外，復有扣案之注射針筒三支、
    及海洛因一小包（驗餘淨重零點一五公克、包裝重零點三二公克）、安非他命一
    小包（毛重零點六公克）足資佐證，足認被告上開自白與事實相符。又被告前曾
    於八十九年間，因施用毒品案件，經本院裁定送勒戒處所觀察、勒戒後，認有繼
    續施用毒品之傾向，經本院裁定令入戒治處所施以強制戒治，於九十年四月五日
    戒治期滿，有臺灣高等法院被告全國前案紀錄表、臺灣臺中地方法院檢察署刑案
    資料查註紀錄表各一份在卷可稽，足認被告係於五年內再犯本件施用毒品之罪。
    本件事證明確，被告之犯行，洵堪認定。
二、查海洛因、安非他命係屬毒品危害防制條例第二條第二項第一款、第二款所稱之
    第一級、第二級毒品。是核被告甲○○所為，係犯毒品危害防制條例第十條第一
    項之施用第一級毒品罪及同條例第十條第二項之施用第二級毒品罪。又被告持有
    第一級毒品、持有第二級毒品之低度行為各應為施用第一級毒品、施用第二級毒
    品之高度行為所吸收，均不另論罪。被告先後多次施用海洛因、安非他命之犯行
    ，均時間緊接，方法相同，觸犯構成要件相同之罪名，顯係各基於概括之犯意反
    覆為之，為連續犯，應依刑法第五十六條之規定，各以一罪論，並均加重其刑。
    而被告所犯施用第一級毒品罪與施用第二級毒品罪二罪之間，犯意各別，行為互
    殊，應予分論併罰。又被告前曾於八十七年、八十九年間，因違反肅清煙毒條例
    、毒品危害防制條例等案件，先後經臺灣高等法院臺中分院、本院於八十七年二
    月十七日、於八十九年七月十日各判處有期徒刑三年四月、十一月確定，經接續
    執行後，於九十二年三月十七日縮刑期滿而執行完畢，亦有臺灣臺中地方法院檢
    察署刑案資料查註紀錄表及臺灣高等法院被告全國前案紀錄表各一份附卷可參，
    其受有期徒刑之執行完畢，五年以內再犯有期徒刑以上之罪，為累犯，應依刑法
    第四十七條之規定，各遞加重其刑。爰審酌被告素行不良，前因施用毒品犯行，
    經強制戒治後猶故態復萌，再施用毒品不輟，無視於毒品對於自身健康之戕害及
    國家對於杜絕毒品犯罪之禁令，惡性非輕，然被告犯後坦承犯行，尚知悔悟，態
    度良好等一切情狀，量處如主文所示之刑，並定其應執行之刑。末查，扣案之海
    洛因一小包（驗餘淨重零點一五公克，包裝重零點三二公克）、安非他命一小包
    （毛重零點六公克），各係屬毒品危害防制條例所稱之第一級、第二級毒品，不
    論屬於犯人與否，應依毒品危害防制條例第十八條第一項前段規定沒收銷燬之；
    而扣案之注射針筒三支，則係被告所有且供其施用第一級毒品海洛因所用之物，
    業據被告供承在卷，爰依刑法第三十八條第一項第二款宣告沒收。
三、至移送併案審理部分（九十三年度毒偵字第二０一五號）即被告於九十三年四月
    十六日下午四時許，在臺中縣大肚鄉○○路○段五六二巷五七號住處施用第一級
    毒品海洛因之事實，因與前揭公訴人起訴經判處有罪之施用第一級毒品之犯行間
    有連續犯之裁判上一罪關係，基於審判不可分之原則，本院自得併予審理，附此
    敘明。
據上論斷，應依刑事訴訟法第二百七十三條之一第一項、第二百九十九條第一項前段
，毒品危害防制條例第十條第一項、第二項、第十八條第一項前段、第二十三條第二
項，刑法第十一條、第五十六條、第四十七條、第五十一條第五款、第三十八條第一
項第二款，判決如主文。
中      華      民      國    九十三    年      八      月     十八     日
                                    臺灣臺中地方法院刑事第四庭
                                              法  官  王 世 華
右正本證明與原本無異。
如不服本判決，應於判決送達後十日內向本院提出上訴狀，上訴於臺灣高等法院臺中
分院( 須附繕本 )。
                      書記官
中      華      民      國    九十三    年      八      月     十八     日
附錄論罪科刑法條
毒品危害防制條例第十條
施用第一級毒品者，處六月以上五年以下有期徒刑。
施用第二級毒品者，處三年以下有期徒刑。
